臺灣桃園地方法院刑事判決　　　　　　　　　　　　九十二年度簡上字第三五一號
　　上　訴　人　辛○○
　　即　被　告
　　　　　　　　丙○○
　　　　　　　　丁○○
　　　　　　　　戊○○
　　　　　　　　庚○○
　　　　　　　　甲○○
　　共　　　同
　　選任辯護人　蔡俊有律師
右上訴人等因詐欺案件，不服本院桃園簡易庭九十二年度桃簡字第八九九號中華民國
九十二年六月二十五日第一審簡易判決（聲請簡易判決處刑案號：九十一年度偵字第
二一四五六號），提起上訴，本院管轄之第二審合議庭判決如左：
    主  文
原判決撤銷。
辛○○、丙○○共同連續意圖為自己不法之所有，以詐術使人將本人之物交付，各處
拘役伍拾日，如易科罰金，均以參佰元折算壹日。扣案之磁牛壹個、籐圈貳拾柒個均
沒收。
丁○○共同連續意圖為自己不法之所有，以詐術使人將本人之物交付，累犯，處拘役
伍拾日，如易科罰金，以參佰元折算壹日。扣案之磁牛壹個、籐圈貳拾柒個均沒收。
戊○○、庚○○、甲○○共同連續意圖為自己不法之所有，以詐術使人將本人之物交
付，各處拘役參拾日，如易科罰金，均以參佰元折算壹日。扣案之磁牛壹個、籐圈貳
拾柒個均沒收。
    事  實
一、丁○○前於民國（下同）八十三年間因竊盜罪，經台灣高等法院台中分院判處有
    期徒刑七月確定，於八十七年一月十六日執行完畢。辛○○、丙○○、丁○○、
    戊○○、庚○○、甲○○共同意圖為自己不法所有，並基於概括犯意之聯絡，於
    九十一年九月間，連續在桃園縣八德市○○路、桃園縣桃園市○○路○段雙口碑
    魚池前路等地，由辛○○佯裝擺設攤位賣玩具，並假意設置賭局，於招攬不特定
    之人聚集後，由丙○○喬裝賭客，與辛○○以投擲藤圈能否套上牛型瓷器方式對
    賭，因丙○○對投擲藤圈之技巧已相當熟練，於投擲藤圈時均能控制是否套中，
    若無群眾參賭時，丙○○則佯裝技術低落，全然未能套中，賠付賭金，而庚○○
    、戊○○、丁○○、甲○○等人則在旁佯裝賭客或旁觀人，鼓動現場氣氛，吸引
    他人觀覽，進而慫恿圍觀民眾下注並主動出借賭資予賭客。於九十一年九月十一
    日上午九時許，適己○○行經桃園縣八德市○○路，擬向張明輝購買玩具，受吸
    引而在場觀覽上開過程，並見丙○○數度不能套中，致陷於錯誤，乃表示願意下
    注參與賭博，隨即丙○○套中，辛○○等人以此方式詐取己○○新臺幣（下同）
    七千元；另於九十一年九月中旬某日上午十時三十分許，適乙○○行經桃園市○○路○段雙口碑魚池前，欲向辛○○購買玩具，亦因在場觀覽上開過程，並見丙○○數度不能套中，致陷於錯誤，表示願意下注參與賭博，而遭辛○○等人詐取
    七千元。嗣於九十一年十月十日上午十時許，在桃園縣桃園市○○路與莊敬路口
    辛○○等人循同一方式，擺設攤位，詐騙不特定民眾時，為警查獲，並扣得該瓷
    牛一個，藤圈二十七個。
二、案經己○○、乙○○訴由桃園縣警察局桃園分局報請台灣桃園地方法院檢察署檢
    察官偵查起訴。
    理  由
一、本件上訴人等即被告等人均矢口否認有何詐欺犯行，被告辛○○辯稱：伊係以開
    設檳榔攤為業，於假日開貨車載兒童及一般玩具至市場、夜市擺設地攤販賣，並
    出售藤圈供客人丟擲套取擺設之玩具牛角或豬尾遊戲，套中則將牛或豬抱走，或
    選擇其他等值玩具，做為獎品云云；被告庚○○辯稱：伊為被告辛○○兄長，在
    小酒館小吃部工作，於假日空暇，至被告辛○○擺設地攤幫忙，並未參與對賭云
    云；被告戊○○辯稱：伊係被告辛○○友人，在電子工廠做工，假日偶有空暇，
    至被告辛○○擺設之地攤幫忙賣玩具及照顧貨車玩具以免被竊而已，並未參與客
    人打賭投擲藤圈云云；被告甲○○辯稱：伊於案發當日，係至案發地點擬向被告
    辛○○借錢，供生活週轉，因見現場人多，生意忙碌，故幫被告辛○○照顧及整
    理玩具，未及開口借錢，即被警察逮捕，伊並未參與詐欺行為云云；被告丁○○
    辯稱：伊係去買玩具云云；被告丙○○辯稱：伊固有向被告辛○○購買藤圈投擲
    套玩牛角、豬尾，自感運氣好時套中機率不低，故敢與告訴人己○○、乙○○人
    打賭擲藤圈，伊套中則告訴人輸給約定之金錢，套不中則伊給付告訴人打賭約定
    之金錢，而藤圈大小完全固定，既未裝設任何機關，故丟擲中與不中，靠運氣、
    經驗、丟擲時角度及身手之穩定是是輸贏完全不確定，打賭失手輸錢為常有之事
    ，無從施用詐術行騙。至於與人賭博及比賽競技隱藏實力所有多有，伊在桃園市
    ○○路與告訴人擲藤圈打賭時，告訴人為成年人並在社會上已有歷練之人，有成
    熟之判斷能力，經過判斷確信伊套到牛角、豬尾機率不確定，故敢與伊以金錢打
    賭為遊戲，是彼此間均無詐欺，僅有賭博問題云云。惟查：
    （一）被告辛○○於警訊中供稱：「（如何行騙？）由我擔任攤販老闆在路邊賣
          一些玩具，並設招牌『俗俗賣五十元』，吸引過路客人來買，每樣玩具都
          有一定價錢二百元至六百元不等，客人如依價格買的話我也會賣，如果客
          人要買五十元，我就叫客人用藤圈明磁牛，套進的一隻五十元賣給他，如
          果上門客人少就賣他，如果客人很多時，就由丙○○佯裝客人向我說他套
          磁牛套的進去，我就向丙○○稱『妳如果將我準備這幾個藤圈套進磁牛，
          我就送你五個玩具，如果套不進就要給我五十元，前幾次丙○○佯裝投不
          進，這時如果圍觀客人起哄，我就會叫客人『不如你跟丙○○比』，至於
          客人拿出多少錢跟丙○○比是他們的事。」、「（在行騙當中其他人如何
          分工？）丙○○負責與客人對比套藤圈，庚○○負責幫我擺玩具及借錢給
          客人，戊○○負責佯裝客人，丁○○負責佯裝客人，甲○○負責借錢給客
          人。」、「（該行騙成員何人帶頭？所得金錢由何人保管？）沒有人帶頭
          ，所負責的工作會變，金錢都是各自拿。」等語（見偵查卷第八頁附九十
          一年十月十日偵訊筆錄）；被告庚○○於警訊中供稱：「（你們如何分工
          向人詐財？）我們是由我弟弟辛○○當老闆，丙○○負責套圈圈，甲○○
          負責借錢給被害人，我與戊○○則負責叫路人來玩套圈圈。」、「（張永
          珍向人詐取財物時，她是否知道圈圈套得進去？）丙○○開始與我弟弟劉
          明輝套圈圈時，故意套不進去，如果有被害人跟他賭的時候就認真套，但
          是有的時候也會失手。」等語（見偵查卷第十二頁附九十一年十月十日偵
          訊筆錄）；被告丁○○於警訊中供稱：「（你們是如何詐騙被害人？）我
          是配合他們在旁邊當賭客或借人錢的人，整個設局都是丙○○與辛○○在
          唱雙簧引被害人上當受騙，丙○○當凱子，辛○○當玩具攤的老闆，其餘
          的人都當賭客或借人錢的人。」等語（見偵查卷第十八頁附九十一年十月
          十日偵訊筆錄）；被告甲○○於警訊中供稱：「（你們是如何詐騙被害人
          ？）我們就在路旁賣玩具，一隻玩具五十元，等被害人來到，再由丙○○
          與辛○○引被害人上當玩丟牛圈，我就在旁邊扮演賭客或借人錢的人，張
          永珍扮演凱子，辛○○扮演玩具攤的老闆，其餘的人也扮演賭客。」等語
          （見偵查卷第二十二頁附九十一年十月十日偵訊筆錄）。
    （二）證人即被害人己○○於警訊中證稱：「於九十一年九月十一日上午九時許
          ，當時我在八德市○○路上的攤販吃東西，他們當中會有一個人先當賣玩
          具老闆，一件市價五、六百元的玩具就以五十元來賣吸引客人，但玩具是
          不賣的。我吃完飯後就想買一件玩具給我小孩子玩，當時老闆就跟我說那
          位老人家（丙○○）硬要跟我賭圈圈套的進牛頭，而且老人家還簽中六合
          彩，身上有很多錢。老闆說完，那老人就找我們來賭，當時他們五人就玩
          起來，我就在旁邊看，老人就一直輸，老闆就跟我說『年輕人那圈圈根本
          就套不進牛頭，穩賺的怎麼不來玩』，我就拿出身上的二千元要玩，老闆
          就說怎麼不押多一點，我說我身上只有二千元，老闆就說那你跟旁邊的人
          （丁○○）先借，我還沒開口丁○○就拿三千元來給我，結果五千元一押
          下去，丙○○就把圈圈投進牛頭，當時我就又站在旁邊看結果，丙○○又
          一直輸，老闆又來跟我說要不要玩，再跟丁○○借，結果我還未開口，陳
          進仲又主動拿五千元來借我，我就覺得怪怪的，我就押二千元結果又輸了
          。」等語（見偵查卷第二十八頁附九十一年十月十日偵訊筆錄）。證人即
          被害人乙○○於警訊中證稱：「我於九十一年九月中旬某日十時三十分許
          ，經過桃園市○○路○段雙口埤魚池前，看到有人在賣玩具一件賣五十元
          ，我就下車去跟老闆辛○○購買，而老闆就跟我說他有比較新的玩具叫我
          等一下，後來就出現丙○○假裝跟老闆要買一隻陶磁的牛，問老闆多少錢
          ，老闆說五百元，但是老闆跟丙○○說如果他用套圈子套進的話，那隻牛
          就送她，並且免費送她一件玩具，一開始丙○○就假裝沒套進去，沒有給
          老闆錢，第二次丙○○沒套進去就輸給老闆三千元，丙○○就自稱她叫六
          合彩中一百多萬不怕輸，老闆就跑過來向我說叫我一起騙丙○○的錢，但
          我一跟丙○○賭之後她就連續三把套中。」、「（你共被騙多少錢？）張
          永珍第一次套中我輸七千元，第二次套中輸三萬元，第三次套中輸三萬九
          千元，但我只有輸現金七千元，其餘的六萬九千元是由另一人主動借我的
          。」、「（是由何人借錢給你？）借我錢的是甲○○。」、「（庚○○在
          現場作何事？）他與甲○○在現場一起協助要借我錢。」（見偵查卷第二
          十五頁附九十一年十月十日偵訊筆錄）。而證人己○○、乙○○偵查中均
          證稱：當初套圈圈套中頗困難，一開始看丙○○未套中，現場甲○○、陳
          進仲、戊○○、辛○○、庚○○、丙○○皆在，除老闆辛○○與丙○○套
          圈圈，其他人則在旁當賭客或借錢，主要是丙○○賭自己投中，其他人賭
          她投不中，伊等要是有下注時，丙○○就會中，若是只有他們自己人下注
          ，丙○○就不中。」等語（見偵查卷第八十頁反面之九十二年三月二十五
          日詢問筆錄）。
    （三）綜上所述，被告辛○○、庚○○、丁○○、甲○○於警訊中所供，均與證
          人乙○○、己○○上開所述相符，堪認證人乙○○、己○○之指述與事實
          相符而堪予採信，即依證人乙○○、己○○二人之證述，足認被告劉明耀
          為玩具攤老闆，被告丙○○扮凱子偽裝投擲技術不佳，其餘被告或在旁負
          責起哄或負責借錢，致使被害人等誤認被告丙○○確實丟擲不進而與之對
          賭，雖然被害人等固係自願下注，惟苟非被告等人以上開方法機巧佈置，
          被害人等當不致陷於錯誤，而交付金錢與賭。是被告等人辯稱被害人二人
          自己要賭云云，自無法解免其刑責，此部分所辯並無可取。此外，復有扣
          案之陶磁牛一隻、藤圈二十七個、扣押筆錄一份及現場照片十張可資佐證
          （見偵查卷第三十一頁），事證明確，被告等人之犯行應堪認定。
四、核上訴人等人所為，均係犯刑法第三百三十九條第一項詐欺取財罪。被告辛○○
    、丙○○、丁○○、庚○○、戊○○、甲○○等人就上開犯行，有犯意聯絡及行
    為分擔，為共同正犯。又被告等人所為上開詐欺犯行，犯罪時間緊接，方法相同
    ，所犯為構成要件相同之罪名，顯係基於概括犯意為之，應依刑法第五十六條規
    定論以連續犯並加重其刑。被告丁○○前於八十三年間因竊盜罪，經台灣高等法
    院台中分院判處有期徒刑七月確定，於八十七年一月十六日執行完畢，有台灣高
    等法院被告全國前案紀錄表在卷可按，被告丁○○前受有期徒刑執行完畢後，五
    年內再犯本件有期徒刑以上之罪，為累犯，應依刑法第四十七條之規定，遞加重
    其刑。原審以被告等人之詐欺犯行，事證明確，判處被告辛○○、丙○○、庚○○各處有期徒刑五月，被告丁○○判處有期徒刑四月，被告戊○○、甲○○各處
    有期徒刑三月，同時均諭知易科罰金之折算標準，固屬有據。惟查，本件被告係
    利用擺地攤方式招攬客人，而詐欺之方法亦僅以投擲藤圈方式利用被害人之貪念
    而為之，犯罪情節尚屬輕微，又被害人二人所受損害亦僅數千元，損害亦非重大
    ，且被告等人於案發後亦與告訴人二人達成和解，有調解書二紙在卷可按，亦足
    認被告等人之惡性非重。原審未及審酌上情，遽判處被告等人上開刑度，顯屬過
    重，上訴人對於原審判決，認量刑過重，因而提起上訴，為有理由，自應由本院
    將原審判決撤銷，並自為判決。爰審酌上訴人等之犯罪動機、手段、品行、素行
    及犯後態度並與告訴人二人達成和解等一切情狀，各量處如主文所示之刑，同時
    均諭知易科罰金之折算標準。扣案之磁牛壹個、籐圈貳拾柒個均為被告辛○○所
    有，且作為本案犯罪之用，業據被告辛○○陳述明確，應依刑法第三十八條第一
    項第二款宣告沒收。至於扣案之現金新臺幣（下同）二萬四千元，雖均係被告等
    為警查獲時，分別自被告辛○○處查扣一千八百元、自被告永珍處查扣八千七百
    元、自被告戊○○處查扣一千一百元、自被告丁○○處查扣一萬零一百元、自被
    告甲○○處查扣二千三百元，為被告所有之物，然均無積極證據足以證明係供被
    告犯罪所用之物或因犯罪所得之物，本院自不得併予宣告沒收；又扣案玩具車（
    怪手）六輛、娃娃車九輛、沙灘玩具六組、數字玩具一組、填充玩偶五個、玩具
    車四台等物與本案犯罪並無直接關係，亦不宣告沒收，均附此敘明。
五、據上論斷，應依刑事訴訟法第四百五十五條之一第三項、第三百六十九條第一項
    前段、第三百六十四條、第二百九十九條第一項前段，刑法第二十八條、第五十
    六條、第三百三十九條第一項、第四十七條、第四十一條第一項前段、第三十八
    條第一項第二款，罰金罰鍰提高標準條例第一條前段、第二條，判決如主文。
本案經檢察官陳志全到庭執行職務。
中      華      民      國      九十三    年      二     月       六    日
                                        臺灣桃園地方法院刑事第七庭
                                            審判長法  官   孫 惠 琳
                                                  法  官   林 惠 霞
                                                  法  官   劉 為 丕
右正本證明與原本無異。
不得上訴。
                                                  書記官   方 秀 貞
中      華      民      國      九十三    年      二    月      十一    日
附錄本案論罪科刑法條
中華民國刑法第三百三十九條
(普通詐欺罪)
意圖為自己或第三人不法之所有，以詐術使人將本人或第三人之物交付者
，處五年以下有期徒刑、拘役或科或併科一千元以下罰金。
以前項方法得財產上不法之利益或使第三人得之者，亦同。
前二項之未遂犯罰之。
